【裁判字號】    99,審易,769
【裁判日期】    991130
【裁判案由】    違反毒品危害防制條例
【裁判全文】
臺灣新竹地方法院刑事宣示判決筆錄     99年度審易字第769號
公  訴  人  臺灣新竹地方法院檢察署檢察官
被      告  林明忠
指定辯護人  本院公設辯護人林建和
上列被告因違反毒品危害防制條例案件，檢察官提起公訴（99年
度毒偵字第1053號）後，聲請改依協商程序而為判決，本院於中
華民國99年11月30日下午4 時，在本院刑事第十一法庭宣示判決
，出席職員如下：
                審判長法  官  劉兆菊
                      書記官  林兆嘉
                      通  譯  邱立杰
法官起立朗讀判決主文、犯罪事實要旨、處罰條文，及告以上訴
限制、期間並提出上訴狀之法院，且諭知記載其內容：
一、主  文：
    林明忠施用第二級毒品，累犯，處有期徒刑柒月。扣案之第
    二級毒品甲基安非他命壹包（毛重零點貳柒公克），沒收銷
    燬之；扣案之甲基安非他命玻璃球吸食器壹組，沒收之。
二、犯罪事實要旨：
（一）林明忠前於(1)民國93年間，因竊盜案件，經本院竹北簡易
      庭於94年2 月16日以94年度竹北簡字第43號判決判處有期
      徒刑4 月確定；(2)又於93年間，因連續施用第一、二級毒
      品案件，經本院於94年6 月2 日以94年度訴字第311 號判
      決分別判處有期徒刑9 月、4 日，定應執行有期徒刑10月
      確定；(3)再於94年間，因加重竊盜案件，經本院於94年4
      月29日以94年度易字第264 號判處有期徒刑1 年4 月確定
      。上開(2)(3)案件，復經本院於94年8 月18日以94年度聲字
      第661 號裁定定應執行有期徒刑2 年確定，並與前開(1)案
      件接續執行，迨於96年5 月28日縮刑期滿執行完畢。嗣於
      96年間，因加重竊盜案件，經本院竹北簡易庭於96年11月
      5 日以96 年 度竹北簡字第389 號判決判處有期徒刑6 月
      確定，並於98 年1月31日縮刑期滿執行完畢。
（二）林明忠前於87年間，因施用第二級毒品案件，經本院於87
      年12月31日以87年度毒聲字第1218號裁定送觀察、勒戒後
      ，因認無繼續施用毒品之傾向，於88年2 月10日執行完畢
      釋放出所，並經臺灣新竹地方法院檢察署檢察官先後於88
      年2 月10日、同年月12日以87年度偵字第8460號、88年度
      偵字第903 、1362號為不起訴處分確定。又因施用第二級
      毒品案件，經本院於89年8 月7 日以89年度毒聲字第1950
      號裁定送觀察、勒戒後，因認有繼續施用毒品之傾向，經
      本院於89年10月23日以89年度毒聲字第2534號裁定令入戒
      治處所施以強制戒治，嗣因其戒治成效經評定為合格，經
      本院於90年4 月6 日以90年度毒聲字第628 號裁定停止戒
      治，嗣於90年5 月9 日停止戒治出所，所餘戒治期間付保
      護管束，迨於90年10月17日戒治期滿保護管束未經撤銷以
      已執行完畢論；刑責部分，則經本院於89年12月11日以89
      年度竹北簡字第342 號判決判處有期徒刑4 月確定。又於
      93年間，因連續施用第一、二級毒品案件，經本院於94年
      6 月2 日以94年度訴字第311 號判決判處分別判處有期徒
      刑9 月、4 月，定應執行有期徒刑10月確定。再於96年間
      ，因施用第二級毒品案件，經本院於96年12月28日以96年
      度竹北簡字第468 號判決判處有期徒刑6 月確定。復於97
      年間因施用第二級毒品案件，經本院於97年3 月21日以97
      年度竹北簡字第139 號判決判處有期徒刑6 月確定。
（三）詎林明忠仍不知悔改且未戒除毒癮，於前開強制戒治執行
      完畢5 年內，已再因施用毒品案件經追訴處罰後，復基於
      施用第二級毒品甲基安非他命之犯意，於99年6 月3 日晚
      間9 時30分許，在其位於住新竹縣新埔鎮○○里○ 鄰○○
      街38巷13號住處內，以將第二級毒品甲基安非他命置於玻
      璃球吸食器內燒烤後吸取煙霧之方式，非法施用第二級毒
      品甲基安非他命1 次。嗣於99年1 月12日凌晨3 時許，因
      另案遭通緝，為警在其前揭住處內查獲，經其同意搜索，
      當場扣得林明忠所有之甲基安非他命1 包（毛重0.27公克
      ）、甲基安非他命玻璃球吸食器1 組；復經林明忠同意採
      集其尿液送驗後，結果呈安非他命、甲基安非他命陽性反
      應，始查悉上情。
三、案經新竹縣政府警察局新埔分局報告臺灣新竹地方法院檢察
    署檢察官偵查起訴後，經檢察官聲請認罪協商判決，由本院
    合議庭裁定由受命法官獨任改依協商程序而為判決。
四、處罰條文：
    毒品危害防制條例第10條第2 項、第18條第1 項前段，刑法
    第11條、第47條第1 項、第38條第1 項第2 款。
五、沒收銷燬及沒收：為警扣得之第二級毒品甲基安非他命1 包
    （毛重0.27公克），屬毒品危害防制條例第2 條第2 項第2
    款所定之第二級毒品，係違禁物，應依毒品危害防制條例第
    18條第1 項前段規定，諭知沒收銷燬之；至於同時地所扣得
    之玻璃球吸食器1 組，則係被告林明忠所有且供其施用第二
    級毒品甲基安非他命所有之物，業據被告林明忠供承在卷（
    見偵查卷第8 頁，本院卷第25頁），爰依刑法第38條第1項
    第2 款規定，宣告沒收之。
六、協商判決除有刑事訴訟法第455 條之4 第1 項第1 款於本訊
    問程序終結前，被告撤銷協商合意或檢察官撤回協商聲請者
    ；第2 款被告協商之意思非出於自由意志者；第4 款被告所
    犯之罪非第455 條之2 第1 項所定得以協商判決者；第6 款
    被告有其他較重之裁判上一罪之犯罪事實者；第7 款法院認
    應諭知免刑或免訴、不受理者情形之一，及違反同條第2 項
    「法院應於協商合意範圍內為判決；法院為協商判決所科之
    刑，以宣告緩刑或2 年以下有期徒刑、拘役或罰金為限」之
    規定者外，檢察官與被告均不得上訴。
七、如有前項得上訴之情形，得自收受宣示判決筆錄送達之日起
    10日內，向本院提出上訴書狀，上訴於第二審法院。
本案經檢察官洪期榮到庭執行職務。
中    華    民    國    99    年    11    月    30     日
                  刑事第九庭    書  記  官  林兆嘉
                                審判長法官  劉兆菊
以上筆錄正本係照原本作成。
中    華    民    國    99    年    11    月    30     日
                                書  記  官  林兆嘉
附錄本案論罪科刑法條：
毒品危害防制條例第10條
施用第一級毒品者，處6月以上5年以下有期徒刑。
施用第二級毒品者，處3年以下有期徒刑。

司法院資訊處製作；財團法人民間司法改革基金會備份。
